【裁判字號】    98,訴,93
【裁判日期】    980123
【裁判案由】    違反毒品危害防制條例
【裁判全文】
臺灣臺南地方法院刑事判決                98年度訴字第93號
公  訴  人  臺灣臺南地方法院檢察署檢察官
被      告  甲○○
                    （另案於臺灣臺南監獄臺南分監執行中）
上列被告因違反毒品危害防制條例案件，經檢察官提起公訴（九
十七年度毒偵字第二九四六號），被告於本院準備程序進行中，
先就被訴事實為有罪之陳述，經本院合議庭裁定由受命法官獨任
進行簡式審判程序，判決如下：
    主  文
甲○○施用第一級毒品，累犯，處有期徒刑拾月，扣案第一級毒
品海洛因壹包（檢驗前淨重零點零壹貳公克、檢驗後淨重零點零
零伍公克）沒收銷燬；又施用第二級毒品，累犯，處有期徒刑陸
月；應執行有期徒刑壹年，扣案第一級毒品海洛因壹包沒收銷燬
（檢驗前淨重零點零壹貳公克、檢驗後淨重零點零零伍公克）。
    事實及理由
壹、程序事項
  一、查被告甲○○所犯係死刑、無期徒刑、最輕本刑為三年以
      上有期徒刑以外之罪，其於準備程序中就被訴事實為有罪
      之陳述，經法官告知簡式審判程序之旨，並聽取公訴人及
      被告之意見後，業經本院合議庭裁定由受命法官獨任進行
      簡式審判程序，合先敘明。
  二、次按適用簡式審判程序之有罪判決書之製作，準用第四百
      五十四條之規定，刑事訴訟法第三百十條之二定有明文。
      本件經合議庭裁定由受命法官獨任進行簡式審判程序，爰
      依照前開法律規定，準用刑事訴訟法第四百五十四條為判
      決書之製作，先予敘明。
貳、實體事項
  一、本件犯罪事實、證據及應適用之法條除引用檢察官起訴書
      之記載（如附件）外，就證據部分補充：
  （一）被告於本院準備程序訊問及審理之自白（見本院九十八
        年一月二十日準備程序筆錄及同日審判筆錄參照）。
  （二）被告前於民國九十四年間因施用毒品違反毒品危害防制
        條例案件，經本院以九十四年毒聲字第六０四號裁定令
        入勒戒處所觀察勒戒，並因認無繼續施用毒品傾向，由
        臺灣臺南地方法院檢察署檢察官以九十四年毒偵字第二
        六八二號為不起訴處分，於九十五年間仍因施用毒品違
        反前開條例案件，經本院於九十五年十月五日以九十五
        年易字第七一六號判決有期徒刑七月確定，於九十六年
        三月四日執行完畢出監，於出監後仍於九十六年及九十
        七年間均再施用毒品違反上開條例案件，分別經本院於
        九十七年五月十九日以九十六年易字第一六七二號判決
        應執行有期徒刑一年確定，及於九十七年五月二十六日
        以九十七年簡字第一二一七號判決有期徒刑五月確定，
        並定應執行有期徒刑一年五月，於九十七年十月二十五
        日入監執行，現在監執行中等情，有臺灣高等法院被告
        前案紀錄表一份在卷可憑，則被告於前開觀察勒戒及徒
        刑執行完畢釋放後，五年內再犯本案毒品危害防制條例
        第十條之罪，應依法追訴、審判，本案事證明確，被告
        犯行洵堪認定。
  二、查海洛因、安非他命分別依其成癮性、濫用性及對社會危
      害性之程度，已為毒品危害防制條例第二條第二項第一款
      與第二款分別列為第一級毒品與第二級毒品。核被告甲○
      ○所為，係犯毒品危害防制條例第十條第一項施用第一級
      毒品罪及同條第二項之施用第二級毒品罪。被告施用時非
      法持有第一級毒品海洛因與持有第二級毒品安非他命之低
      度行為，均為其施用之高度行為所吸收，均不另論罪。再
      被告有起訴書之犯罪事實欄所載前案經科刑及執行完畢情
      形，並有臺灣高等法院被告前案紀錄表暨入出監資料一份
      在卷可佐，其於前案有期徒刑執行完畢後，五年內故意再
      犯有期徒刑以上之本罪，為累犯，依法應加重其刑。爰審
      酌被告前因施用毒品經送觀察勒戒之治療程序及經判處徒
      刑入監執行完畢後，猶未認清毒品戕害身心之惡，竟不思
      戒絕革除惡習，仍再為本案犯行，顯見其意志力甚為薄弱
      ，迄未能戒除毒癮，惟兼衡被告施用毒品犯行，在性質上
      乃屬對自我身心健康之自戕行為，犯後坦承犯行之態度等
      一切情狀，爰依法分別量處如主文所示之刑，並定應執行
      刑。末查，扣案白色粉末一包送驗後確含有海洛因陽性反
      應（檢驗前淨重零點零一二公克、檢驗後淨重零點零零五
      公克），有高雄市立凱旋醫院於九十七年十一月二十四日
      出具之濫用藥物成品檢驗鑑定書一紙在卷可稽，即該扣案
      物確屬第一級毒品，不問屬於被告與否，均應依毒品危害
      防制條例第十八條第一項前段之規定宣告沒收銷燬。至於
      扣案電子磅秤一臺，被告則否認為其所有之物，是依卷內
      證據資料所呈，亦無法證明為被告所有之物，亦非違禁物
      ，故不另為沒收之諭知。
據上論斷，應依刑事訴訟法第二百九十九條第一項前段、第二百
七十三條之一第一項、第三百十條之二、第四百五十四條，毒品
危害防制條例第十條第一項，刑法第十一條前段、第四十七條第
一項，判決如主文。
本案經檢察官林朝文到庭執行職務。
中    華    民    國    98    年    1     月    23    日
                  刑事第四庭  法  官  程克琳
以上正本證明與原本無異。
如不服本判決應於收受本判決後10日內向本院提出上訴書狀，並
應敘述具體理由。如未敘述上訴理由者，應於上訴期間屆滿後20
日內向本院補提理由書狀（均須按他造當事人之人數附繕本）「
切勿逕送上級法院」。
                              書記官  曾美滋
中    華    民    國    98    年    1     月    23    日
附錄本案論罪科刑法條
毒品危害防制條例第10條：
施用第一級毒品者，處 6 月以上 5 年以下有期徒刑。
施用第二級毒品者，處 3 年以下有期徒刑。


司法院資訊處製作；財團法人民間司法改革基金會備份。
